臺灣臺北地方法院刑事判決　　　　　　　 94年度訴字第100號
公　訴　人　臺灣臺北地方法院檢察署檢察官
被　　　告　甲○○
選任辯護人　黃育勳律師
上列被告因強盜案件，經檢察官提起公訴（93年度偵字第20402
號），本院判決如下：
    主  文
甲○○共同連續攜帶兇器竊盜，累犯，處有期徒刑貳年。扣案之
尖頭起子壹支，沒收之。
    事  實
一、甲○○前因竊盜案件，經臺灣板橋地方法院92年度簡上字第
    110 號判處有期徒刑9 月確定，甫於93年7 月10日縮刑期滿
    執行完畢。詎於93年11月15日上午10時15分許，復與戊○○
    （另案偵查中）共同基於意圖為自己不法所有及毀損之概括
    犯意聯絡，由甲○○騎乘車牌號碼ＡＮＳ-466號機車，其車
    內置物箱並放置有足供兇器使用之尖頭起子1 支，而搭載戊○○至臺北縣新店市○○路、民權路交接處之停車場後，甲○○即在場負責把風、觀望，戊○○則連續以不明工具，先
    破壞乙○○使用之車牌號碼ＹＵ—6923號自用小客車左後車
    窗，竊取行車電腦1 台得手，足以生損害於乙○○，復破壞
    丁○○所有車牌號碼ＣＵ—9055號自用小客車右後車窗，足
    以生損害於丁○○，亦竊取行車電腦1 台得手；並即一同騎
    乘機車至附近涼亭，由戊○○將上揭竊得之行車電腦，交予
    甲○○置放於前揭機車置物箱內。適丙○○、丁○○在前址
    附近之辦公大樓7 樓閒聊時，見窗外戊○○、甲○○在停車
    場內形跡可疑，丁○○乃與丙○○下樓查看，果見丁○○所
    有上該車輛遭破壞、行車電腦亦遭竊取，而戊○○、甲○○
    則仍在上該涼亭內，丙○○等遂即報警，並在涼亭附近監看
    。惟於警員尚未到達現場前，甲○○、戊○○因見有人出現
    ，擬騎乘上開機車離開，丁○○、丙○○見狀隨即上前阻擋
    ，丁○○並要求戊○○2 人交還行車電腦，且為阻擋機車離
    開，將上開機車鑰匙拔離油門，同時丙○○則拉住甲○○，
    嗣甲○○因機車重心不穩致與機車一併倒地，丙○○亦因而
    倒地，此時，戊○○趁隙逃逸，甲○○雖欲掙脫，仍為丁○○、丙○○共同制伏在地。未幾警員趕抵現場，當場查獲甲○○，並扣得戊○○所有之由甲○○、戊○○共同攜至現場
    供犯罪所用之尖頭起子1 支，及自上開機車置物箱內起出行
    車電腦2 台。
二、案經乙○○、丁○○訴由臺北縣政府警察局新店分局報告臺
    灣臺北地方法院檢察署檢察官偵查起訴。
    理  由
一、上揭犯罪事實，業據被告甲○○於本院審理時坦承不諱，核
    與告訴人即被害人乙○○於警詢所為指述相符，並經證人即
    被害人丁○○、證人丙○○分別於警詢、偵查及本院審理時
    證述明確。此外，復有贓證物認領保管單、現場相片在卷可
    資佐證，及尖頭起子1 支扣案足憑，被告犯行明確，洵堪認
    定，應依法論科。
二、按螺絲起子，為金屬製品，其質地堅硬、尖端銳利，在客觀
    上對人之生命、身體具有危險性，足供作為兇器使用；又按
    刑法第三百二十一條第一項第三款之攜帶兇器竊盜罪，係以
    行為人攜帶兇器竊盜為其加重條件，且祇須行竊時攜帶此種
    具有危險性之兇器為已足，並不以攜帶之初有行兇之意圖為
    必要（最高法院79年臺上字第5253號判例可資參照）。本件
    被告將上揭尖頭起子置於機車置物箱內，而與戊○○共同竊
    盜，故核其所為，係犯第三百二十一第一項第三款之加重竊
    盜罪、第三百五十四條毀損罪；其與戊○○間，有犯意聯絡
    及行為分擔，應論以共同正犯。所犯二次加重竊盜、毀損犯
    行，均分別時間緊接、方法相同，並各觸犯構成要件相同之
    罪名，顯均基於概括犯意為之，應各論以連續犯，並加重其
    刑。至上開二罪間，有原因、結果之牽連關係，應從一重之
    加重竊盜罪論處。公訴人於起訴書指述被告共同攜帶兇器竊
    盜，嗣為脫免逮捕、防護贓物而共同施強暴、脅迫，因認被
    告係共犯刑法第三百二十九條、第三百三十條第一項之加重
    強盜罪，惟依證人丙○○於本院審理時，具結證述：「（問
    ：你在樓上看到你同事的車子即丁○○的車子被偷，你是否
    下樓？）是．．到涼亭之後看到被告還是在涼亭那邊．．我
    是直接打電話報案，接著被告看到我們他有準備要走．．另
    外一個人就準備坐上被告的機車，二人要一起騎走，被告是
    騎車的人，之後我同事就跟被告說要歸還行車電腦．．我擋
    機車，之後我同事將鎖匙拔掉，機車倒地，我就抓著被告，
    結果我跟被告二人都倒地．．（問：你剛才說擋住被告騎的
    機車，就發生拉扯，是如何拉扯？）被告想跑，我抓住他的
    機車．．（問：你跟被告都倒在地上，這時候被告有作什麼
    動作？）還是想跑。（問：這時被告有無想要攻擊你？）沒
    有，他還是想跑。（問：你剛才說你和被告倒在地上，被告
    一直想跑，當時被告有無用手作揮打的動作？）沒有。（問
    ：你在逮捕被告過程中有無受傷？）擦傷．．（問：為什麼
    會受傷？）機車倒地二人在拉扯過程中磨到地上受傷．．在
    拉扯過程中我沒有辦法仔細判定這個傷是從何處來的，但是
    他拉扯完了，警察來了，我站起來就是這個樣子。（問：他
    如何拉扯你？）他是想跑的人，所以他想要掙脫，他沒有主
    動一直在拉我，是他想要掙脫，是我一直拉他。」、及證人
    丁○○結證所稱：「（問：當天你是在七樓抽煙看到有人在
    偷你車？）是。（問：你看到之後是否馬上下樓？）是．．
    我到一樓之後到車子旁邊檢查我車子的狀況，發現車窗被敲
    破，行車電腦被偷．．我就等我同事丙○○下來就一起報警
    ，並且在附近等警察來，我們就在涼亭對面等．．我們在對
    面監視他們時被他們發現．．我有問被告說電腦還給我好不
    好，我蠻確定是他們動的手，被告就回答我說不知道我在說
    什麼這類的話，他們騎車就要離開，我跟我同事就上去擋住
    機車，就發生拉扯．．（問：他有要攻擊你？）他只有想要
    離開．．（問：你和被告發生拉扯期間有無受傷？）有，類
    似擦傷．．（問：這傷勢是如何造成？）我並不是很確定，
    是一陣拉扯之後，應該是我們抓著他，他也抓著我們，意圖
    要掙脫所造成的。」（均見94年4 月13日審判筆錄）等語，
    實足推知，被告係因行竊被獲，且為證人丙○○、丁○○2
    人拉住，情急圖脫，故與證人丙○○、丁○○發生拉扯，核
    其所為僅屬消極掙脫逃逸，而未有對於該2 人有何積極施以
    強暴、脅迫之情；且證人丙○○、丁○○雖各受有擦傷之傷
    害，惟其等均陳述不能確知傷勢如何造成，從而，自亦難認
    為被告施以強暴、脅迫之佐證，綜上，本件尚無證據證明被
    告有何因防護贓物、脫免逮捕而施以強暴、脅迫之犯行，公
    訴人以刑法第三百二十九條、第三百三十條第一項之加重強
    盜罪為起訴法條，尚有未洽，惟其基本社會事實即加重竊盜
    之基本事實仍屬相同，故應變更其起訴法條。又被告前因竊
    盜案件，經判處有期徒刑9 月確定，於93年7 月10日縮刑期
    滿執行完畢，有臺灣高等法院被告前案紀錄表附卷可稽，其
    5 年內再犯本件有期徒刑以上之罪，為累犯，依法加重其刑
    ，並遞加重之。爰審酌被告之品行、及攜帶客觀上具危險性
    之兇器之手段、所生危害、犯後態度等一切情狀，量處如主
    文所示之刑。
三、扣案之尖頭起子1 支，為被告與戊○○共同供犯罪所用之物
    ，且為戊○○所有，業據被告於本院審理時供述甚明，依同
    法第三十八條第一項第二款，併予宣告沒收。
據上論斷，應依刑事訴訟法第二百九十九條第一項前段、第三百
條，刑法第二十八條、第五十六條、第三百二十一條第一項第三
款、第三百五十四條、第五十五條、第四十七條、第三十八條第
一項第二款，罰金罰鍰提高標準條例第一條前段，判決如主文。
本案經檢察官李鴻維到庭執行職務。
中　　華　　民　　國　　94　　年　　4 　　月　　29　　日
　　　　　　　　　        刑事第十六庭
                              審判長法  官  劉嶽承
                                    法　官　胡宗淦
　　　　　　　　　　　　　　　　    法　官　王幸華
以上正本證明與原本無異
如不服本判決應於送達後10日內向本院提出上訴狀
　　　　　　　　　　　　　　　　    書記官　陳泰寧
中　　華　　民　　國　　94　　年　　4 　　月　　29　　日
附論罪科刑依據法條：
中華民國刑法第321條
犯竊盜罪而有左列情形之一者，處六月以上、五年以下有期徒刑
：
一  於夜間侵入住宅或有人居住之建築物、船艦或隱匿其內而犯
之者。
二  毀越門扇、牆垣或其他安全設備而犯之者。
三  攜帶兇器而犯之者。
四  結夥三人以上而犯之者。
五  乘火災、水災或其他災害之際而犯之者。
六  在車站或埠頭而犯之者。
前項之未遂犯罰之。
中華民國刑法第354條
毀棄、損壞前二條以外之他人之物或致令不堪用，足以生損害於
公眾或他人者，處二年以下有期徒刑、拘役或五百元以下罰金。
